【裁判字號】    95,訴,459
【裁判日期】    951108
【裁判案由】    營業稅
【裁判全文】
臺北高等行政法院判決
                                     95年度訴字第00459號
                              .
原      告  甲○○
訴訟代理人  廖永煌律師
被      告  財政部臺灣省北區國稅局
代  表  人  凌忠嫄（局長）住同上
訴訟代理人  乙○○
上列當事人間因營業稅事件，原告不服財政部中華民國94年12月
9 日台財訴字第09400554080 號訴願決定（案號：第00000000號
），提起行政訴訟，本院判決如下：
    主  文
原告之訴駁回。
訴訟費用由原告負擔。
    事  實
一、事實概要：本件原告未依行為時營業稅法第35條第1 項規定
    申請營業登記，於民國（下同）87年2 月至92年2 月間攬作
    榮勝機械工程股份有限公司（下稱榮勝公司）工程，銷售額
    合計新臺幣（下同）10,795,459元，經法務部調查局新竹市
    調查站（下稱新竹市調查站）查獲，以93年6 月23日竹法字
    第09373705230 號函移被告查處，經被告審查後認原告違章
    事實成立，除核定補徵營業稅額539,773 元外，並按所漏稅
    額處3 倍罰鍰共計1,619,300 元（計至百元止，下同），原
    告不服，申請復查，經被告以94年7 月14日北區國稅法一字
    第0940022513號復查決定書（下稱原處分）予以駁回，原告
    仍有未服，提起訴願，亦遭決定駁回，遂提起本件行政訴訟
    。
二、兩造聲明：
（一）原告聲明：
    1.訴願決定及原處分均撤銷。
    2.訴訟費用由被告負擔。
（二）被告聲明：
    1.駁回原告之訴。
    2.訴訟費用由原告負擔。
三、兩造之爭點：
（一）原告主張之理由：
  １、原告實際上為榮勝公司之員工，就此部分，被告認原告為
      承包商顯有錯誤：
   （1）按原告自80年間起即受僱於榮勝公司，至今已服務十餘
        載，其後擔任領班之職務，平日即依榮勝公司之指示在
        公司廠房中進行機械之組裝。依榮勝公司之製造作業而
        言，概分為製作、加工、儀控、物料等小組，機械製作
        部門總共有12、13個領班，各個均為1 個成本中心，各
        成本中心在廠內除必須協力配合作業外，有時則需至廠
        外客戶所在地或依客戶指定之地點實施大型機械之組裝
        ，施工地點有時是在新竹地區，有時則遠至桃園、台中
        …等地，故工作時間及地點並不固定，端視與榮勝公司
        交易客戶之需求而定。
   （2）又榮勝公司因經濟規模以及成本控制之考量，故其正式
        之員工編制並不包含諸如油漆、木工、營建等工人，故
        實際至廠外施工組裝作業時，分由領班帶領公司編制內
        之數人前往作業，如該工程需用油漆、清潔、土木、泥
        水匠等工人時，則由榮勝公司係依照財政部83年2 月16
        日台財稅第000000000 號釋函意旨：「支付人工費用可
        由工資單、印領清冊及扣繳憑單等資料核認」之規定，
        授權由領班視施工作業需要，於施工地點鄰近雇用臨時
        工執行作業，惟須合乎下列：（一）臨時工人工資由領
        班開立收據請領轉發。（二）耗用工人數量，單價不超
        過雇主估算之人工數及單價者。（三）於工地鄰近地區
        代為僱工，仍視為公司之直接人工成本，應具有印領清
        冊…等基本要件，以期與法令規定相合符。且關於上述
        情形，榮勝公司對於每一製程均有成本估計單、用料計
        算、人工耗用預算、製造費用分攤明細資料等合法憑證
        。
   （3）次按榮勝公司所生產各種機械之製作過程，所用之材料
        如鐵材、鐵板等必需經過鑄造、鍛造之成型製程後，再
        經車削、刨削、銳削或鑽孔，然後予以切割焊接及研磨
        、表面處理等等程序，凡此必須有大型場地、吊車及重
        動力機械方能從事運作各項製程，此即所謂廠內組裝；
        而於廠內組裝完成後，再依定作客戶之指示，將已組裝
        完成之大型機械運送至客戶指定之地點，進行最後之安
        裝，於最後安裝完成後，榮勝公司始完成履行承攬人之
        義務。就上開情形，通常原告在接受到榮勝公司之指示
        後，即按照該項工程估計單之額度去執行作業，並非係
        承包工程；且原告個人僅有小學畢業之學歷，亦非有財
        力之人，僅憑多年服務經驗，由經驗養成技術以提供勞
        務換取工資，本身亦無上述之場地及資本設備，毫無承
        包工程之能力可言，是被告逕以原告為承包工程之營業
        人，其事實之認定顯然有極大之錯誤。
  ２、原告在新竹市調站陳述之筆錄，不得作為被告認定事實之
      唯一證據：
   （1）原告於92年11月7 日接受新竹市調站約談，因不諳法令
        規定，又無他人伴隨，且因訊問人以對待犯罪嫌疑人之
        方式訊問原告，其並告以如不依其筆錄內容簽章，則予
        留駐調查站內等云云，致令原告對於新竹市調站不著邊
        際之訊問，有唐突應對之情事，是該談話筆錄之內容，
        在本質上已不具有證據能力，實無法充為證據。
   （2）而原告於新竹調站談話筆錄中一再陳述自己並非是承包
        商、沒有包工程、沒有訂合約等等，惟被告就該有利原
        告部分之陳述俱均不採，僅依據上開新竹市調站談話筆
        錄內容之一部分，斷章取義，稱原告坦承非榮勝公司之
        正式員工，係該公司經常交付油漆、清潔等工作由其承
        包，依照工作內容及項目交付款項，並提供未曾任職於
        榮勝公司之陳靜美、陳宏吉、許美惠及陳妙芳等人身分
        資料供該公司列報薪資以取得相關工程款，而無其他事
        證證明原告確有承包工程之情事，即草率認定原告為加
        值型及非加值型營業稅法第6 條所定義之營業人，顯其
        認事用法均有重大瑕疵。被告如認原告有違反加值型及
        非加值型營業稅法之情事，應就該事實負舉證之責。
   （3）再者，榮勝公司負責人吳榮茂及相關會計人員等因以同
        一事件遭新竹市調站認定涉有不正當方法逃漏稅捐、填
        製不實會計憑證、行使業務登載不實等罪嫌，而將案件
        移送台灣新竹地方法院檢察署偵查（93年度偵字第3083
        號），雖經新竹地方法院檢察署向台灣新竹地方法院提
        起公訴（94年度訴字第239 號），惟該案件於法院審理
        過程中，檢察官亦認為上開人員等並無有觸犯上開罪責
        之情形，乃以94年度蒞字第1383號撤回起訴書，具狀向
        台灣新竹地方法院撤回全部之起訴，依上開撤回起訴書
        以觀，榮勝公司等人並未有虛報薪資等之犯罪情形，換
        言之，新竹市調站筆錄中所查察之臨時工等人，經法院
        及檢察官調查結果，渠等皆為榮勝公司所僱用之臨時工
        ，薪資所得皆係由榮勝公司直接支給，與原告並無任何
        關聯，足證原告並無被告所謂提供他人之身分證資料以
        虛報薪資之情事，原告所述非虛。
  ３、被告認定事實有違背經驗法則之違法：
   （1）按加值型及非加值型營業稅法第6 條所定義之營業人，
        係為以營利為目的之公營、私營或公私合營之事業。
        非以營利為目的之事業、機關、團體、組織，有銷售
        貨物或勞務者。外國之事業、機關、團體、組織，在
        中華民國境內之固定營業場所。復於同法第3 條明文規
        定個人受僱提供勞務不包括在內。本件原告僅係個人受
        雇主僱傭從事勞務工作獲致工資之勞工，並非加值型及
        非加值型營業稅法第6 條、第3 條所定之營業人及銷售
        貨物或勞務。系爭年度原告取自榮勝公司之薪資所得均
        已向被告申報有案，足徵原告確實於各該年度即已受雇
        於榮勝公司，復以原告於榮勝公司廠房之內上班時，亦
        均有打卡，顯見原告確實在榮勝公司服務。被告對原告
        補稅併加裁罰，其認定事實有違經驗法則。
   （2）再者，榮勝公司為確保工地施工安全，免發生工安事故
        ，曾以榮勝公司要保人、原告為被保險人，向新光人壽
        及保誠人壽投保「工程意外保險」，益證原告係受雇主
        榮勝公司指派於工程地點施工之受雇人。
  ４、末按「行政機關就該管行政程序，應於當事人有利及不利
      之情形，一律注意。」為行政程序法第9 條所明定。本件
      原告並非包工業者，被告應依上開規定，對於原告有利之
      情事一併注意，今對於有利於原告之證詞及證物均不予理
      會，亦未說明不採之理由，於法有違。
（二）被告主張之理由：
  １、按「在中華民國境內銷售貨物或勞務，及進口貨物，均應
      依本法規定課徵營業稅。」「有左列情形之一者，為營業
      人：一、以營利為目的之公營、私營或公私合營之事業。
      二、非以營利為目的之事業、機關、團體、組織，有銷售
      貨物或勞務者。」「營業人之總機構及其他固定營業場所
      ，應於開始營業前，分別向主管稽徵機關申請營業登記。
      」「營業人銷售貨物或勞務，應依本法營業人開立銷售憑
      證時限表規定之時限，開立統一發票交付買受人。」「營
      業人除本法另有規定外，不論有無銷售額，應以每二月為
      一期，於次期開始15日內，填具規定格式之申報書，檢附
      退抵稅款及其他有關文件，向主管稽徵機關申報銷售額、
      應納或溢付營業稅額。其有應納營業稅額者，應先向公庫
      繳納後，檢同繳納收據一併申報。」「營業人有左列情形
      之一者，主管稽徵機關得依照查得之資料，核定其銷售額
      及應納稅額並補徵之…三、未辦妥營業登記，即行開始營
      業…而未依規定申報銷售額者。」為行為時營業稅法第 1
      條、第6 條第1 款、第2 款、第28條前段、第32條第1 項
      前段、第35條第1 項及第43條第1 項第3 款所明定。
  ２、本件榮勝公司要求原告提供僱用工人之國民身分證資料供
      該公司列報薪資，作為原告請領工程款之依據，業據原告
      於新竹市調站時坦承「我不是榮勝機械的正式員工，自民
      國80年左右即幫榮勝機械找工人，按工作內容向榮勝機械
      請領工錢，並無固定月薪。」「…如果工作多的時候由我
      幫公司找人或由公司找人給我。工作內容包含油漆、清潔
      、焊接、包裝等，款項於工作完成後，均由榮勝機械以支
      票或現金方式給我，並由我交工人資料給榮勝機械作為薪
      資所得。」等語，其就違章事實，工作由其承包，依照工
      作內容及項目交付款項，並提供未曾任職於榮勝公司之陳
      靜美、陳宏吉、許美惠及陳妙芳等人身分資料供該公司列
      報薪資以取得相關工程款等情敘述詳實，原告未依規定申
      請營業登記於87年2 月至92年2 月間承作榮勝公司工程，
      銷售額10,795,459元，逃漏營業稅計539,773 元，應無疑
      義，從而，原處分核定補徵營業稅額539,773 元，並無不
      合。
  ３、次按「納稅義務人，有左列情形之一者，除追繳稅款外，
      按所漏稅額處1 倍至10倍罰鍰，並得停止其營業：一、未
      依規定申請營業登記而營業者。」為行為時加值型及非加
      值型營業稅法第51條第1 款所明定。原告逃漏營業稅計53
      9,773 元，原處分按所漏稅額539,773 元處3 倍罰鍰1,61
      9,300 元，亦無違誤。
  ４、至於原告主張有關榮勝公司負責人吳榮茂業經檢察官撤回
      起訴，原告在新竹市調站陳述之筆錄，不得作為原處分認
      定事實之惟一證據云云，惟依該撤回起訴書所載「被告公
      司承攬業務後，將各項細部業務轉包其他包商，而下包商
      則聘僱工人施作，被告公司嗣後支付下包商款項，亦會要
      求下包商提供工人名冊、國民身影本，以發出扣繳憑單。
      」以觀，台灣新竹地方法院檢察署檢察官調查事實結果係
      認為就榮勝公司而言並無逃漏稅捐，遂撤回起訴，惟就榮
      勝公司將各項細部業務轉包其他包商部分之事實，其認定
      則與原處分認定並無不同，故就其他包商而言，仍須依前
      揭營業稅法第28條規定於開始營業前，申請營業登記，並
      依規定申報銷售額。
    理  由
一、本件被告代表人於訴訟進行中由許虞哲變更為凌忠嫄，茲由
    被告現任代表人依法具狀向本院聲明承受訴訟，經核尚無不
    合，應予准許。
二、原告起訴主張：原告自80年間起即受僱於榮勝公司，服務迄
    今已近20年，近幾年始擔任領班之職務，平日即依榮勝公司
    之指示進行機械之組裝，工作時間及地點並不固定。又榮勝
    公司因經濟規模以及成本控制之考量，故其正式之員工編製
    並不包含油漆、木工、營建等工人，故實際至廠外施工組裝
    作業時，分由領班帶領公司編制內之數人前往作業，如該工
    程需用油漆、清潔、土木、泥水匠等工人時，則授權由領班
    視施工作業需要，於施工地點鄰近僱用臨時工執行作業。又
    原告於接受榮勝公司之指示後，即按照該項工程估計單之額
    度執行作業，故非承包工程；且原告僅國中學歷且無財力，
    僅憑提供勞務換取工資，並無場地及資本設備，實無承包工
    程之能力。原告接受新竹市調查站約談，該談話筆錄並不具
    證據能力。另榮勝公司負責人吳榮茂及相關會計人員等因以
    同一事件遭新竹市調查站認涉有不正當方法逃漏稅捐、填製
    不實會計憑證、行使業務登載不實等罪嫌移送台灣新竹地方
    法院檢察署偵查，嗣經台灣新竹地方法院檢察署以94年度蒞
    字第1383號撤回起訴書撤回全部之起訴，足見榮勝公司負責
    人吳榮茂及相關會計人員等並無犯罪，此亦可證原告所述非
    虛。又系爭年度原告取自榮勝公司之薪資所得均已向被告申
    報在案，且原告於榮勝公司廠房之內上班時，均有打卡，榮
    勝公司為確保工地施工安全，以免發生工安事故，亦以原告
    為被保險人，向新光人壽及保誠人壽投保工程意外保險，均
    足證原告係受雇於榮勝公司。為此，依行政訴訟法第4 條第
    1 項規定提起本件訴訟，求為判決如聲明所示。
三、被告則以：原告攬作榮勝公司工程，並應榮勝公司要求提供
    僱用工人之國民身份證資料供該公司列報薪資，作為原告請
    領工程款之依據，且原告於新竹市調查站亦坦承非榮勝公司
    之正式員工，原告承包工程，並提供未曾任職於榮勝公司之
    陳靜美、陳宏吉、許美惠及陳妙芳等人身分資料供該公司列
    報薪資以取得相關工程款等情屬實，是原告未依規定申請營
    業登記於87年2 月至92年2 月間承作榮勝公司工程，銷售額
    10,795,459元，逃漏營業稅計539,773 元，違章事實明確，
    從而，原處分核定補徵營業稅額539,773 元，並按所漏稅額
    539,773 元處3 倍罰鍰1,619,300 元，並無違誤。至新竹地
    方法院檢察署檢察官調查事實結果認為榮勝公司並無逃漏稅
    捐，撤回起訴，惟就榮勝公司將各項細部業務轉包其他包商
    部分之事實，與被告之認定則無不同，故就其他包商而言，
    仍須依營業稅法第28條規定於開始營業前，申請營業登記，
    並依規定申報銷售額等語，資為抗辯。
四、按「在中華民國境內銷售貨物或勞務，及進口貨物，均應依
    本法規定課徵營業稅。」「有左列情形之一者，為營業人：
    一、以營利為目的之公營、私營或公私合營之事業。二、非
    以營利為目的之事業、機關、團體、組織，有銷售貨物或勞
    務者。」「營業人之總機構及其他固定營業場所，應於開始
    營業前，分別向主管稽徵機關申請營業登記。」「營業人銷
    售貨物或勞務，應依本法營業人開立銷售憑證時限表規定之
    時限，開立統一發票交付買受人。」「營業人除本法另有規
    定外，不論有無銷售額，應以每二月為一期，於次期開始十
    五日內，填具規定格式之申報書，檢附退抵稅款及其他有關
    文件，向主管稽徵機關申報銷售額、應納或溢付營業稅額。
    其有應納營業稅額者，應先向公庫繳納後，檢同繳納收據一
    併申報。」及「營業人有左列情形之一者，主管稽徵機關得
    依照查得之資料，核定其銷售額及應納稅額並補徵之：一、
    …三、未辦妥營業登記，即行開始營業，或已申請歇業仍繼
    續營業，而未依規定申報銷售額者。」「納稅義務人，有左
    列情形之一者，除追繳稅款外，按所漏稅額處一倍至十倍罰
    鍰，並得停止其營業：一、未依規定申請營業登記而營業者
    。」行為時營業稅法第1 條、第6 條第1 款、第2 款、第28
    條前段、第32條第1 項前段、第35條第1 項、第43條第1 項
    第3 款及第51條第1 款分別定有明文。另稅捐主管機關財政
    部為使辦理裁罰機關對違章案件之裁罰金額或倍數有一客觀
    之標準可資參考，乃於81年8 月23日頒訂稅務違章案件裁罰
    金額或倍數參考表，上開裁罰金額或倍數參考表，分別就稅
    捐稽徵法、綜合所得稅、營利事業所得稅、貨物稅、菸酒稅
    、營業稅等稅務違章案件之不同情節，訂定不同之處罰額度
    ，復就行為人是否已補繳稅款、以書面或於談話筆（紀）錄
    中承認違章事實及何時承認；短漏報所得是否屬已填報扣免
    繳憑單、股利憑單及緩課股票轉讓所得申報憑單之所得等分
    別作為可否減輕處罰之事由，其除作原則性或一般性裁量基
    準外，另有例外情形之裁量基準，與法律授權目的尚無牴觸
    。從而，該參考表有關「綜合所得稅稅目第51條第1 款」部
    分：「一、未依規定申請營業登記而營業者：一、經第一次
    查獲者。按所漏稅額處三倍之罰鍰。…」自得作為稅捐稽徵
    機關裁處之依據，合先指明。
五、本件事實概要欄所載之事實，除原告是否攬作榮勝公司工程
    部分外，為兩造所不爭執，並有原處分書、被告93年12月 2
    日北區國稅法二字第0930024563號函、法務部調查局新竹市
    調查站93年6 月23日竹法字第09373705230 號函、92年11月
    7 日新竹市調站調查筆錄、原告88年度、89年度、90年度、
    91 年 、92年度綜合所得稅各類所得資料清單等件附原處分
    卷可稽，堪信為真實。
六、至原告主張伊受雇於榮勝公司，未承包榮勝公司工程云云，
    無非以(一)原告於新竹調站談話筆錄已陳述伊並非是承包商、
    沒有包工程、沒有訂合約；(二)榮勝公司負責人吳榮茂等違反
    稅捐稽徵法案件遭台灣新竹地方法院檢察署檢察官提起公訴
    ，惟嗣經檢察官以94年度蒞字第1383號撤回起訴書撤回全部
    之起訴，是新竹市調站筆錄中所查察之臨時工等人，經新竹
    地方法院及檢察官調查結果皆為榮勝公司所僱用之臨時工，
    與原告並無關；(三)系爭年度原告取自榮勝公司之薪資所得均
    已申報；至榮勝公司上班均有打卡，榮勝公司亦為原告投保
    工程意外保險等項為據，惟查：
（一）本件原告87年2 月至92年2 月間攬作榮勝公司工程，銷售
      額合計10,795,459元一節，有榮勝公司各協力廠商員工報
      支薪資簡表、薪資表分頁目錄、榮勝公司87至91年度營利
      事業所得稅結算申報表、被告87至91年度綜合所得稅 BAN
      給付清單等件附臺灣新竹地方法院檢察署93年度偵字第30
      83 號 吳榮茂等稅捐稽徵法案件卷可參，而原告於新竹市
      調站時自陳「我不是榮勝機械的正式員工，自民國80年左
      右即幫榮勝機械找工人，按工作內容向榮勝機械請領工錢
      ，並無固定月薪。」「…如果工作多的時候由我幫公司找
      人或由公司找人給我。工作內容包含油漆、清潔、焊接、
      包裝等，款項於工作完成後，均由榮勝機械以支票或現金
      方式給我，並由我交工人資料給榮勝機械作為薪資所得。
      」等語（92年11月7 日調查筆錄附原處分卷參照），核與
      榮勝公司之負責人吳榮茂陳稱：「（榮勝機械是否有將所
      承包之工程轉包協力廠商？…）榮勝機械是有將承包之工
      程轉包予協力廠商…」「（…協力廠商有無開立發票予榮
      勝機械？）…協力廠商並無公司設立登記，無法開立發票
      給我們，所以我們要求協力廠商提供工資表給榮勝機械，
      就可以請領工程款。」等語、榮勝公司計算薪資及製作薪
      資表人員吳方菁陳稱：「（榮勝機械是否有將承包之工程
      轉包予協力廠商，協力廠商有無與榮勝機械簽訂工程合約
      …）…榮勝機械承包之工程，會依各工程細項再轉包給協
      力廠商，轉包之工程有一些會與協力廠商簽訂合約，有一
      些則不會…榮勝機械都是以提供所雇用工人身分證資料給
      榮勝機械公司申報薪資所得請領工程款。」「（前述未開
      立發票予榮勝機械之協力廠商，榮勝機械是否即要求渠等
      提供所聘雇工人身分證資料以申報薪資方式來為支付工程
      款項之依據？）是的，榮勝機械就是以協力廠商提供之身
      分證資料以及個人薪資所得資料作為榮勝機械公司申報員
      工薪資所得的依據。」「〔（提示：編號證據伍，九十年
      度薪資表）榮勝機械薪資表係何人製作？在此薪資表，榮
      勝機械中薪資將內容區分為：A …D 甲○○…等項，原因
      為何？相關項代表之意義為何？〕該薪資表是由我製作，
      …D 甲○○…這些人是榮勝機械公司的協力廠商負責人…
      」「（甲○○…是否是榮勝機械之協力廠商？…）除洪麗
      雲、蔡明哲等人外，其餘人員均是榮勝機械之協力廠商…
      」等語，榮勝公司會計人員潘玉芬陳稱：「（前述未開立
      發票予榮勝機械之外包商，榮勝機械是否即要求渠等提供
      所聘雇工人身分證資料以申報薪資方式來為支付工程款項
      之依據？）是的。」「（甲○○…是否是榮勝機械之外包
      商？…）上面薪資名冊上列的都是榮勝機械的外包商。」
      等語（吳榮茂、吳方菁、潘玉芬調查筆錄附臺灣新竹地方
      法院檢察署93年度偵字第3083號吳榮茂等稅捐稽徵法案件
      卷第10至57頁參照）悉相符合，是原告未依法申請營業登
      記，於87年2 月至92年2 月間承攬施作榮勝公司工程，領
      取工程款報酬銷售額達10,795,459元等情，洵堪認定。原
      告主張伊受僱於榮勝公司，依公司指示執行作業，系爭年
      度取自榮勝公司之薪資所得伊已向被告申報，並未承包榮
      勝公司工程，被告以新竹市調查站約談之調查筆錄為唯一
      證據，認定原告違章，於法不合云云，自無可採。
（二）本件原告另雖執微電腦出勤卡打卡記錄、榮勝公司為伊投
      保工程意外保險、各該年度申報薪資所得等項為據，欲證
      伊受雇於榮勝公司，惟查，上開出勤卡僅記載出勤者姓名
      及出勤年月份，並未記載所屬公司名稱，是上開出勤卡是
      否為榮勝公司管制員工勤務所用，已非無疑；更況僱傭契
      約、承攬契約（債權契約）僅具相對性，並無排他效力，
      是僱傭契約當事人，於契約存續期間另訂立承攬契約，並
      不影響原僱傭契約合法存立，從而，原告主張伊受僱於榮
      勝公司一事縱屬實情，惟此與前所確認之原告與榮勝公司
      間之承攬契約關係本屬可得併立，是原告所提之微電腦出
      勤卡、榮勝公司為伊辦理工程意外保險等項，僅能證明伊
      與榮勝公司間除承攬契約關係外，可能尚存有僱傭契約關
      係，尚不足以證明伊與榮勝公司間無承攬關係，自難憑打
      卡記錄、榮勝公司為伊投保工程意外保險、各該年度申報
      薪資所得等件以為原告有利之證明。
（三）至於台灣新竹地方法院檢察署檢察官固以94年度蒞字第13
      83號撤回起訴書撤回該署檢察官前對訴外人吳榮茂、吳方
      菁、潘玉芬等違反稅捐稽徵法案件（93偵字第3083號）之
      起訴，惟撤回起訴主要理由係因榮勝公司在系爭年度申報
      營利事業所得稅時，所申報之僱用人數、薪資總額，明顯
      低於國稅局綜合所得稅BAN 給付清單內之僱用人數、薪資
      總額，榮勝公司無法從中逃漏稅捐，與本件原告未依行為
      時營業稅法第35條第1 項規定申請營業登記，逕行銷售貨
      物而逃漏營業稅無涉；況該撤回起訴書內亦明白判斷原告
      與榮勝公司間為工程承包關係，未對原告為有利之認定（
      臺灣新竹地方法院檢察署94年度蒞字第1383號撤回起訴書
      附卷第94、95頁參照）。從而，原告主張榮勝公司吳榮茂
      等因同一事件遭臺灣新竹地方法院檢察署偵查起訴後撤回
      起訴，伊並無承包工程之事云云，亦非可採。
（四）本件原告攬作榮勝公司工程，已如前述，則依行為時營業
      稅法第1 條、第6 條第1 款、第2 款、第28條前段、第32
      條第1 項前段、第35條第1 項規定，原告自屬以營利為目
      的之私營事業，其未依規定向主管稽徵機關申請營業登記
      ，並開立統一發票予買受人，並向主管稽徵機關申報銷售
      額、應納或溢付營業稅額，則被告認其違反上開規定，進
      而依同法第43條第1 項第3 款、第51條第1 款及上開稅務
      違章案件裁罰金額或倍數參考表規定，依查得之資料，核
      定補徵營業稅額539,77元外，並按所漏稅額處3 倍罰鍰共
      計1,619,300 元，於法並無不合。
七、綜上所述，原處分認事用法均無違誤，訴願決定遞予維持，
    亦無不合，原告徒執前詞，訴請撤銷原處分及訴願決定，為
    無理由，應予駁回。
八、本件事證已臻明確，原告請求調閱榮勝公司之成本估計單、
    用料計算、人工耗用預算、製造費用分攤明細等資料以證明
    伊受雇於榮勝公司，已無調查之必要；另兩造其餘攻擊、防
    禦方法，經核與判決之結果不生影響，無庸逐一論述，併予
    敘明。
九、據上論結，本件原告之訴為無理由，爰依行政訴訟法第98條
    第3 項前段之規定，判決如主文。
中    華    民    國    95    年    11    月    8     日
                      第一庭審判長法  官  王立杰
                                  法  官  劉錫賢
                                  法  官  周玫芳
上為正本係照原本作成。
如不服本判決，應於送達後20日內，向本院提出上訴狀並表明上
訴理由，如於本判決宣示後送達前提起上訴者，應於判決送達後
20日內補提上訴理由書（須按他造人數附繕本）。
中    華    民    國    95    年    11    月    8     日
                                  書記官  何閣梅


司法院資訊處製作；財團法人民間司法改革基金會備份。
